【裁判字號】    97,交聲,4
【裁判日期】    970114
【裁判案由】    違反道路交通管理處罰條例聲明異議
【裁判全文】
臺灣雲林地方法院交通事件裁定           97年度交聲字第4號
移送  機關  交通部公路總局嘉義區監理所雲林監理站
異  議  人  甲○
上列異議人即受處分人因違反道路交通管理處罰條例案件，對於
交通部公路總局嘉義區監理所雲林監理站於民國96年11月30日所
為之雲監裁字第裁72-KAE221032號裁決（原舉發違反道路交通管
理事件通知單：雲警交字第KAE221032 號）聲明異議，本院裁定
如下：
    主  文
異議駁回。
    理  由
一、原處分意旨略以：異議人甲○於民國96年7 月8 日上午9 時
    12分許，駕駛車牌號碼SH-1775 號自用小客貨車（下稱本案
    自小客貨車），行駛於雲林縣古坑鄉草嶺地區○○道路，然
    本案小客貨車因逾期未受檢驗，於89年1 月25日已經交通部
    公路總局嘉義區監理所雲林監理站逕行註銷牌照，惟異議人
    未將其牌照及行照繳回，則經警當場製單舉發，為此爰依道
    路交通管理處罰條例第12條第1 項第4 款規定，於96年11月
    30日，裁處異議人罰鍰新臺幣（下同）10,800元，並扣繳牌
    照。
二、異議意旨略以：異議人僅駕駛本案小客貨車於山間無路名之
    產業道路，搬運農產及農機具，應以一般農機車斟酌處理。
三、按「汽車有下列情形之一者，處汽車所有人新臺幣3 千6 百
    元以上1 萬8 百元以下罰鍰，並禁止其行駛：四使用吊銷、
    註銷之牌照行駛。前項第1 款中屬未依公路法規定取得安全
    審驗合格證明，及第2 款、第9 款之車輛並沒入之；第3 款
    、第4 款之牌照扣繳之；第5 款至第7 款之牌照吊銷之。」
    道路交通管理處罰條例第12條第1 項第4 款、同條例第2 項
    分別定有明文。
四、本院之判斷：
    異議人辯稱本案應以農用車處理云云。經查：
(一)、異議人於96年7 月8 日上午9 時12分許，駕駛車牌號碼SH-1
    775 號自用小客貨車（下稱本案小客貨車），行駛於雲林縣
    古坑鄉草嶺地區○○道路，然本案小客貨車因逾期檢驗於89
    年1 月25日已經交通部公路總局嘉義區監理所雲林監理站逕
    行註銷牌照，惟異議人未將其牌照及行照繳回，則經警當場
    製單舉發等情，業經異議人以書狀表示其以過期無檢驗之車
    ，在產業道路搬運農產及農機具等語，並有雲林縣警察局96
    年7 月8 日雲警交字第KAE221032 號舉發違反道路交通管理
    事件通知單（下稱本案舉發單）、汽車車籍查詢列印表1 可
    資佐證。
(二)、異議人雖以前詞置辯，然而本案自小客貨車為4 輪廂式之中
    華廠牌自用小客貨車，車長446 公分、車寬169 公分、車高
    210 公分，車重達1.78公噸，車內有8 個座位，為柴油動力
    引擎，排氣量為2,467C.C. 等情，有汽車車籍查詢列印表1
    紙在卷可考，顯屬常見之廂型車輛，並非農間所謂之鐵牛車
    或拼裝三輪車，異議人執此以辯，顯難採信。
(三)、從而，異議人在上述時、地駕駛逾期未受檢驗而被註銷牌照
    之本案自小客貨車之事實，應堪認定。原處分機關據以依道
    路交通管理處罰條例第12條第1 項第4 款裁處異議人罰鍰10
    ,800 元 ，並扣繳牌照，應屬妥當，異議人為此聲明異議，
    為無理由，應予駁回。
五、依道路交通管理處罰條例第87條第2 項、道路交通案件處理
    辦法第19條，裁定如主文。
中    華    民    國    97    年    1     月    14    日
                  刑事第五庭  法  官  藍家偉
以上正本證明與原本無異。
如不服本裁定，應於裁定送達後5 日內向本院提出抗告狀（須附
繕本）。
                              書記官  徐基典
中    華    民    國    97    年    1     月    14    日


司法院資訊處製作；財團法人民間司法改革基金會備份。
